臺灣臺南地方法院刑事判決
111年度易字第472號
聲  請  人  臺灣臺南地方檢察署檢察官
被      告  張國偉




上列被告因竊盜案件，經檢察官聲請簡易判決處刑（111年度偵
字第4392號），本院認不宜逕以簡易判決處刑（111年度簡字第1
187號），改依通常程序處理，判決如下：
    主      文
本件管轄錯誤，移送於臺灣桃園地方法院。
    理      由
一、檢察官聲請簡易判決處刑意旨如附件所示。
二、按案件由犯罪地或被告之住所、居所或所在地之法院管轄；
    無管轄權之案件，應諭知管轄錯誤之判決，並同時諭知移送
    於管轄法院；又管轄錯誤之判決，得不經言詞辯論為之，刑
    事訴訟法第5條第1項、第304條、第307條分別定有明文。次
    按被告之住所、居所或所在地，係以起訴時為準，而所謂起
    訴時係指案件繫屬於法院之日而言（最高法院48年度台上字
    第837號判決、81年度台上字第876號判決意旨參照）。
三、經查：
（一）本案經檢察官聲請簡易判決處刑而於民國111年4月29日繫
      屬本院時，被告張國偉之戶籍係設於桃園市○○區○○路000
      號3樓（桃園○○○○○○○○○），此有個人戶籍資料（完整姓名
      ）查詢結果在卷可佐，復經被告於偵查中陳述其住所地址
      明確（臺灣臺南地方檢察署111年度偵字第4392號卷第62
      頁），是本案繫屬時，被告之住所非屬本院管轄區域。再
      本案繫屬於本院時，被告並業已於111年4月12日因案在臺
      灣桃園監獄執行中，亦有臺灣高等法院被告前案紀錄表及
      在監在押全國紀錄表在卷供佐，故本件亦乏證據足認本案
      繫屬於本院當時，被告所在地係在本院轄區內。
（二）又觀諸如附件所示檢察官聲請簡易判決處刑書所載之犯罪
      事實，被告之竊盜犯行係在址設宜蘭縣○○鎮○○路00號之娃
      娃機店所為，實難認被告之犯罪行為地或結果地係在本院
      轄區內。
四、綜上所述，本案於檢察官提起公訴而繫屬本院時，被告之住
    所、居所、所在地、犯罪行為地及結果地均非在本院管轄區
    域內，本院就本案被告所涉犯行並無管轄權，揆諸前揭說明
    ，爰不經言詞辯論，逕諭知管轄錯誤之判決，並移送於被告
    住所而具有管轄權之臺灣桃園地方法院。
據上論斷，應依刑事訴訟法第304條、第307條，判決如主文。
中　　華　　民　　國　　111 　年　　5 　　月　　3 　　日
　　　　　　　　　刑事第十四庭  法　官　林岳葳
以上正本證明與原本無異
如不服本判決應於收受本判後20日內向本院提出上訴書狀，並應
敘述具體理由。其未敘述上訴理由者，應於上訴期間屆滿後20日
內向本院補提理由書狀（均須按他造當事人之人數附繕本）「切
勿逕送上級法院」。
  　　　　　　　　　　　　　　　書記官　黃得勝
中　　華　　民　　國　　111 　年　　5 　　月　　6 　　日

附件：
臺灣臺南地方檢察署檢察官聲請簡易判決處刑書　
                                     111年度偵字第4392號
　　被　　　告　張國偉　男　43歲（民國00年0月0日生）
　　　　　　　　　　　　籍設桃園市○○區○○路000號3樓
                         (桃園○○○○○○○○○)
　　　　　　　　　　　　 (另案於法務部○○○○○○○○○
                          ○○執行中)
　　　　　　　　　　　　國民身分證統一編號：Z000000000號
上列被告因竊盜案件，業經偵查終結，認為宜聲請以簡易判決處
刑，茲將犯罪事實及證據並所犯法條分敘如下：
　　　　　犯罪事實
一、張國偉前因肇事逃逸案件，經臺灣桃園地方法院以105年度
    審交訴字第118號判決判處有期徒刑6月10日確定，並於民國
    106年12月10日執行完畢。詎仍不知悔改，於109年1月30日
    凌晨4時35分許，駕駛懸掛車牌號碼0000-00號之車輛搭載張
    佳琪(所涉竊盜罪嫌部分，業經法院判處有期徒刑2月確定)
    一同至宜蘭縣○○鎮○○路00號娃娃機店後，竟共同意圖為自己
    不法之所有，基於竊盜之犯意聯絡，以不詳方式竊取李冠澔
    所有放置在娃娃機台內之藍芽喇叭、耳機、玩具、3C商品等
    共計約25樣物品【總價值約新臺幣(下同)5,000元】得手後
    ，隨即駕車離去。嗣因李冠澔發覺財物失竊而報警處理，經
    警調閱監視器畫面後，始循線查悉上情。
二、案經李冠澔訴由宜蘭縣政府警察局羅東分局報告臺灣宜蘭地
    方檢察署陳請臺灣高等檢察署檢察長核轉本署、臺灣桃園地
    方檢察署、臺灣基隆地方檢察署偵辦後，再陳請臺灣高等檢
    察署檢察長令轉本署偵辦。
　　　　證據並所犯法條
一、證據清單及待證事實
編號 證據名稱 待證事實 1 被告張國偉於偵查中之供述 坦承有於上開時地，竊取藍芽喇叭、耳機、玩具、3C商品等物之事實。 2 告訴人李冠澔於警詢及偵查中之證述 證明告訴人有於上開時地，遭人竊取藍芽喇叭、耳機、玩具、3C商品等物之事實 3 證人即1898-YZ號車牌所有人吳坤城於警詢時之證述 證明其所有之1898-YZ號車牌有遭人竊取之事實。 4 桃園市政府警察局桃園分局大樹派出所陳報單、受理各類案件紀錄表、桃園市政府警察局車輛協尋電腦輸入單、現場蒐證照片、失車-案件基本資料詳細畫面報表、職務報告、桃園市政府警察局楊梅分局刑事案件報告書、監視器畫面擷圖翻拍照片、車辨紀錄、臺灣宜蘭地方法院110年度易字第43號刑事判決、臺灣桃園地方法院110年度審易字第1633號刑事判決 證明被告有於上開時地，竊取藍芽喇叭、耳機、玩具、3C商品等物之事實。 
二、核被告所為，係犯刑法第320條第1項之竊盜罪嫌。又被告前
    有如犯罪事實欄所載之有期徒刑執行完畢，此有本署刑案查
    註紀錄表1份在卷可查。其於受有期徒刑之執行完畢後，5年
    以內故意再犯本案有期徒刑以上之罪，為累犯，請依刑法第
    47條第1項規定酌情加重其刑。另被告所竊得之藍芽喇叭、
    耳機、玩具、3C商品等物(總價值約5,000元)係屬被告未扣
    案之犯罪所得，請依刑法第38條之1第1項規定宣告沒收，如
    全部或一部不能沒收時，請依同條第3項規定追徵其價額。
三、依刑事訴訟法第451條第1項聲請逕以簡易判決處刑。
　　此　　致
臺灣臺南地方法院
中　　華　　民　　國　 111　　年　　4 　　月　　1 　　日
　　　　　　　　　　　　　　　檢察官　謝  旻  霓
本件證明與原本無異
中　　華　　民　　國　 111　　年　　4 　　月　　12　　日
　　　　　　　　　　　　　　　書記官　黃  荻  茵
附錄本案所犯法條：
中華民國刑法第320條第1項
（普通竊盜罪、竊佔罪）
意圖為自己或第三人不法之所有，而竊取他人之動產者，為竊盜
罪，處 5  年以下有期徒刑、拘役或 5 百元以下罰金。
附記事項：
本件係依刑事訴訟法簡易程序辦理，法院簡易庭得不傳喚被告、
輔佐人、告訴人、告發人等出庭即以簡易判決處刑；被告、被害
人、告訴人等對告訴乃論案件如已達成民事和解而要撤回告訴或
對非告訴乃論案件認有受傳喚到庭陳述意見之必要時，請即另以
書狀向簡易法庭陳述或請求傳訊。